Matheus do Nascimento Saito

Nacionalidade: Brasileira. Idade: 29 anos.

Gênero: Masculino. Estado Civil: Solteiro(a). Endereço: Anápolis-GO.

Telefone: (62) 98304-5040

E-Mail: matheusnsaito@outlook.com **GitHub:** https://github.com/Mr-S41to

LinkedIn: https://www.linkedin.com/in/matheusnsaito/

PERFIL PROFISSIONAL

Engenheiro de Software Full Stack e Mobile graduando em Engenharia de Software pela UniEvangélica(Universidade Evangélica de Goiás), já atuei prestando serviços no setor de Empreendimentos Imobiliários no desenvolvimento de sistemas para gerência de débitos e análise de vistorias, em desenvolvimento de plataformas para Saúde e com participação pesquisas cientificas.

OBJETIVOS

Desenvolver aplicações utilizando React, React Native, Node.js e Python, visando aplicar minhas habilidades de forma profissional e contínua, buscando oportunidades de crescimento para progredir de desenvolvedor júnior a pleno.

COMPETÊNCIAS

Conhecimento em React, React Native, HTML, CSS, JavaScript, Native Base, GitHub. Node JS gerenciado pelo Express e Sequelize para desenvolvimento de REST APIs, Python e aplicações de Regex(expressões regulares) para processamento de textos. Aplicação de práticas de arquitetura de software e componentização para reaproveitamento de código como boa prática.

Desenvolvimento de Landing Pages utilizando WordPress e Elementor.

FORMAÇÃO

Engenharia de Software - UniEvangélica(Universidade Evangélica de Goiás).

Agosto 2020 – Dezembro 2024

Bacharelado Presencial.

Participação no Programa de Bolsas de Iniciação Tecnológica com projeto de desenvolvimento de uma plataforma de telemedicina voltada para a área da saúde mental entre o segundo semestre de 2021 até o fim do primeiro semestre de 2022.

EXPERIÊNCIA PROFISSIONAL

Grupo Saint Paul – Empreendimentos Imobiliários

Janeiro 2024 - Novembro 2024

Desenvolvimento Web Full Stack de sistema de gestão imobiliária em Node JS utilizando Express e Sequelize para gerenciar API Rest e front-end em React JS para solicitação, realização e emissão de laudos de vistorias imobiliárias.

Desenvolvimento de sistema de análise de débitos imobiliários e emissão de relatórios de débitos em Excel, utilizando Python para processar modelo de texto dos extratos de débitos em PDF emitidos pelas prefeituras de Anápolis e Jataí com expressões regulares (regex) e cruzamento de dados dos extratos das unidades imobiliárias da empresa para identificação dos clientes responsáveis pelo débito. Incorporado ao sistema de gerência imobiliária desenvolvido em React.

NIT UniEvangélica - PhotoTom

Dezembro 2022 – Setembro 2023

Desenvolvimento Mobile de App para avaliação de fototipos de pele utilizando React Native utilizando o gerenciador de projetos Expo, com as funcionalidades de comparação de tons de pele

com uma foto da pele do paciente e questionário de avaliação de Fitzpatric. Utilização de componentes reutilizáveis e buids geradas pelo EAS Build.

Fábrica de Tecnologias Turing

Agosto 2022 – Dezembro 2022

Líder Técnico Shadow

Suporte técnico ao funcionamento da fábrica e apoio aos times de desenvolvimento. Planejamento de materiais de apoio para formação de novos membros da fábrica e padronização de tecnologias-base para projetos da fábrica.

Novembro 2021 – Agosto 2022

Dev. Front-End e Mobile

Desenvolvimento de App Mobile para o Corpo de Bombeiros de Goiás para registro de ocorrências do batalhão de resgate subaquático, utilizando React Native e Expo para gerenciar o projeto e versionado no GitLab.

Desenvolvimento Web HTML, CSS, JavaScript em React JS.

Agosto 2021 - Novembro 2021

Analista de Requisitos/ Product Design

Prototipação e documentação de Software utilizando ferramentas como Adobe XD e Figma. Metodologia Scrum e Lean Inception.

A+ Digital

Agosto 2018 - Fevereiro 2019

Atendimento ao cliente e vendas, além de manutenção de smartphones e tablets.

FORMAÇÕES COMPLEMENTARES

Menção III Prêmio do Mérito Cientifico

Agosto 2023

UniEvangélica

Produção Técnica e de Inovação.

Programação Web ITEGO(CEPA)

2014

Introdução a Algoritmos, HTML, CSS e PHP

Operador de Computador(Informática Básica)

IFG Anápolis

2013

Pacote Microsoft Office, Windows e Linux, digitação e fundamentação básica de informática.